【裁判字號】    92,交易,19
【裁判日期】    920129
【裁判案由】    公共危險等
【裁判全文】
臺灣板橋地方法院刑事判決                          九十二年度交易字第一九號
    公  訴  人  臺灣板橋地方法院檢察署檢察官
    被      告  甲○○  男  三.
右列被告因公共危險等案件，經檢察官提起公訴（九十一年度偵字第二一三四六號）
，本院判決如左：
    主  文
甲○○服用酒類，不能安全駕駛動力交通工具而駕駛，處拘役拾日，如易科罰金以
佰元折算壹日。被訴過失傷害部分公訴不受理。
    事  實
一、甲○○明知其於民國九十一年十一月二日下午五時許起，在臺北縣中和市某處工
    地與友人一同飲酒後，已達酒醉不能安全駕駛動力交通工具之程度，明知應不得
    駕駛車輛，猶於當日晚上二十時許，駕駛車牌號碼五Ｔ─五三三七號自小貨車，
    由臺北縣中和市南勢角往臺北縣板橋市方向行駛，行經臺北縣中和市○○路二號
    前，本應注意車前狀況，並隨時採取必要之安全措施，以防止危險之發生，而依
    當時之情形，又無不能注意之情事，竟因飲酒後無法正確辨識路況及適切操控車
    輛，竟跨越雙黃線行駛，適有乙○○騎乘車牌號碼ＱＥＰ─五四二號輕機車自對
    向行駛至該路段，惟因乙○○亦無故跨越雙黃線逆向行駛，甲○○所駕自小貨車
    之車頭旋與乙○○所騎乘之機車對撞，造成乙○○連同機車一併倒地，致乙○○
    受有身體多處擦傷及瘀傷等傷害（過失傷害部分業據撤回告訴），嗣經警據報前
    往上開肇事地點處理車禍事宜，並於當日晚上八時三十五分許對甲○○進行酒精
    濃度測試，測得其呼氣酒精值達每公升壹點貳毫克。
二、案經乙○○訴由臺北縣政府警察局中和分局報請臺灣板橋地方法院檢察署檢察官
    偵查起訴。
    理  由
壹、有罪部分：
一、右揭犯罪事實，業據被告甲○○於本院審理時坦承不諱，核與告訴人乙○○指述
    情節相符，且其於上開車禍肇事後，經警到場處理時，其酒精濃度測試呼氣值達
    每公升壹點貳毫克，此有酒精濃度測試紙及舉發違規通知單乙紙附卷可證。按參
    考德國、美國之認定標準，對於酒精濃度呼氣已達每公升零點五五毫克 (○‧五
    五MG/L)或血液濃度達百分之零點一一以上，肇事率為一般正常人之十倍，認為
    已達「不能安全駕駛」之標準〈參見法務部八十八年五月十八日（88）法檢字第
    ００一六六九號函）。再依被告於偵查自承於當日下午五時許開始飲用酒類，迄
    於當日晚上八時許肇事為止，期間長達三個小時，於肇事後，經警測得其吐氣所
    含酒精濃度猶達每公升壹點貳毫克，超過前揭標準甚多，顯見已達不能安全駕駛
    之程度甚明。此外，復有臺北縣政府警察局道路交通事故調查報告表、現場及車
    損照片十幀、臺灣大學醫院診斷證明書影本一紙、汽機車駕駛人酒後生理協調平
    衡檢測紀錄表、刑法第一百八十五條之三案件測試觀察紀錄表等附卷足稽。本件
    事證明確，被告犯行洵堪認定。
二、核被告所為，係犯刑法第一百八十五條之三酒後不能安全駕駛動力交通工具而駕
    駛罪。按酒精成分對人之意識能力具有不良影響，超量飲酒後會導致對週遭事務
    之辨識及反應能力較平常狀況薄弱，因而酒後駕車在道路上行駛，對一般往來之
    公眾及駕駛人自身皆具有高度危險性，爰審酌被告明知上情，既漠視自己安危，
    更枉顧公眾行之安全，於服用酒類，已處於不能安全駕駛動力交通工具之狀態，
    仍駕駛車輛及犯罪後坦承犯行，深具悔意，態度良好等一切情狀，量處如主文所
    示之刑，並諭知易科罰金之折算標準。
貳、公訴不受理部分：
一、公訴意旨略以：被告於酒後已達不能安全駕駛動力交通工具之狀態，仍駕駛車牌
    號碼五Ｔ─五三三七號自小貨車，由臺北縣中和市南勢角往臺北縣板橋市方向行
    駛，行經臺北縣中和市○○路二號前，本應注意車前狀況，並隨時採取必要之安
    全措施，以防止危險之發生，而依當時之情形，又無不能注意之情事，竟疏未注
    意，適有乙○○騎乘車牌號碼ＱＥＰ─五四二號輕機車沿上開路段之對向行經該
    址，惟乙○○無故跨越雙黃線逆向行駛，甲○○酒後貿然直行，二車因而發生擦
    撞，致乙○○受有身體多處擦傷及瘀傷等傷害，因認被告涉犯刑法第二百八十四
    條第一項前段之過失傷害罪。
二、按告訴乃論之罪，告訴人於第一審辯論終結前得撤回其告訴，刑事訴訟法第二百
    三十八條第一項定有明文。查本件告訴人乙○○告訴被告過失傷害案件，起訴書
    認係觸犯刑法第二百八十四條第一項前段之罪，依同法第二百八十七條前段之規
    定，須告訴乃論。茲據告訴人當庭以言詞撤回傷害之告訴，此有本院九十二年一
    月十五日訊問筆錄可稽，是此部分自應諭知不受理之判決。
據上論斷，應依刑事訴訟法第二百九十九條第一項前段、第三百零三條第三款，刑法
第一百八十五條之三、第四十一條第一項前段，罰金罰鍰提高標準條例第二條，判決
如主文。
本案經檢察官楊四猛到庭執行職務
中      華      民      國      九十二      年      一      月  二十九  日
      臺灣板橋地方法院交通法庭
                                          法  官  李  幼  妃
右正本證明與原本無異。
如不服本判決，應於判決送達後十日內，向本院提出上訴狀。
                                          書記官  強  梅  芳
中      華      民      國      九十二      年      二      月    六    日
附錄本案論罪科刑法條全文
刑法第一百八十五條之三：
服用毒品、麻醉藥品、酒類或其他相類之物，不能安全駕駛動力交通工具而駕駛者，
處一年以下有期徒刑、拘役或三萬元以下罰金。


司法院資訊處製作；財團法人民間司法改革基金會備份。
